【裁判字號】    90,訴,1161
【裁判日期】    901214
【裁判案由】    毒品危害防制條例
【裁判全文】
臺灣彰化地方法院刑事判決                          九十年度訴字第一一六一號
    公  訴  人  臺灣彰化地方法院檢察署檢察官
    被      告  乙○○
右列被告因違反毒品危害防制條例案件，經檢察官提起公訴（九十年度偵字第四三０
五號），本院判決如左：
    主    文
乙○○連續販賣第一級毒品，累犯，處無期徒刑，褫奪公權終身。
扣案之毒品海洛因貳拾小包（含包裝重共柒拾點伍捌公克，淨重陸拾肆點貳柒公克）
、安非他命參拾壹小包及貳大包（毛重共貳貳貳點壹公克，驗餘淨重共貳壹柒肆點
柒肆陸柒公克）均沒收銷燬之；扣案之電子秤壹個、塑膠包裝袋壹大包及帳冊柒本均
沒收。
    事    實
一、乙○○曾於民國八十六年間，因竊盜案件，經法院判處有期徒刑七月確定，甫於
    八十八年十二月二十六日執行完畢，竟不知悔改，其明知海洛因及安非他命分屬
    毒品危害防制條例第二條第二項所稱之第一級、第二級毒品，不得持有、施用、
    意圖販賣而持有、販賣，竟基於意圖販賣第一級毒品海洛因及第二級毒品安非他
    命圖利之概括犯意，自民國八十九年間起，連續向綽號「糖董」等真實姓名、年
    籍不詳之成年男子，販入數量不詳之第一級毒品海洛因及第二級毒品安非他命後
    ，再於不詳時、地，先後連續販賣海洛因、安非他命予丙○○、、甲○○（綽號
    「伸發」）、綽號「阿良」、「阿樂」、「煌」、「頂潘」、「潘孝」、「永靖
    」、「清水」、「佬」、「龜猴」、「美華」…等人圖利，其間丙○○於八十
    九年十月三十一日晚上七時五十分許，在彰化縣彰化市○○里○○路一一九巷為
    警查獲，並由丙○○帶同警方前往彰化縣彰化市○○里○○路一一九巷十五號二
    樓其租處，扣得丙○○所有之海洛因二十二包（毛重一四八公克）、摻有海洛因
    之香煙五支、電動研磨機一組、電子磅秤一台、行動電話二支、塑膠分裝袋二包
    及現金三萬二千二百元。嗣於九十年六月十四日下午四時三十分許，經警持搜索
    票前往彰化縣線西鄉○○村○○路○段五三四號乙○○住處搜索時查獲，並扣得
    海洛因二十小包（含包裝重共七０．五八公克，淨重六四．二七公克）、安非他
    命三十一小包及二大包（毛重共二二三二．一公克，驗餘淨重共二一七四．七四
    六七公克）、電子秤一個、塑膠包裝袋一大包及帳冊七本等物。
二、案經彰化縣警察局和美分局報請台灣彰化地方法院檢察署檢察官偵查起訴。
    理      由
一、訊據被告乙○○對於上開為警查扣之海洛因二十小包（含包裝重共七０．五八公
    克，淨重六四．二七公克）、安非他命三十一小包及二大包（毛重共二二三二．
    一公克）、電子秤一個、塑膠包裝袋一大包及帳冊七本等物均係其所有之事實固
    不否認，惟矢口否認涉有何右揭販賣毒品海洛因及安非他命之犯行，辯稱：扣案
    之毒品海洛因及安非他命係伊向綽號「糖董」之人所購買，均係買來自己施用的
    ，其並未販賣毒品，而扣案之帳冊係其平時用來亂寫的，丙○○有向伊借錢，但
    伊並未販賣海洛因給丙○○…等人云云。惟查，本件被告經警查扣之毒品，其中
    海洛因多達二十小包（含包裝重共七０．五八公克，淨重六四．二七公克），而
    安非他命更多達三十一小包及二大包（毛重共二二三二．一公克，驗餘淨重共二
    一七四．七四六七公克），衡以扣案之毒品無論係海洛因或安非他命均各細分為
    二十小包及三十一小包又二大包，被告所購入之海洛因及安非他命數量甚鉅，顯
    逾自己施用所需之數量甚多，況毒品之價格甚為昂貴，衡諸常情，當不會以鉅額
    金錢購入大量毒品以備自己施用，再者，倘被告購入右列毒品僅為供己施用，實
    無必要以精密之工具仔細磅秤稱毒品之重量，並以分裝袋予以分裝之必要，且扣
    案之帳冊４中載明鹿港丙○○１４８公克，而經查住在彰化縣鹿港鎮之丙○○前
    確曾因販賣第一級毒品海洛因案件，經台灣彰化地方法院檢察署檢察官以九十年
    度偵字第一六九五號提起公訴，並經本院於九十年十月三十一日以九十年度訴字
    第七二五號判處無期徒刑，褫奪公權終身，且該案丙○○經警查扣之海洛因共計
    二十二包，毛重恰為一四八公克，參以被告於九十年七月十日檢察官訊問時辯稱
    ：丙○○我不認識，我並沒有賣海洛因給丙○○云云，於本院訊問時則又改稱：
    丙○○有向我借錢，但我並沒有賣毒品給丙○○云云，足認被告顯係為卸責而故
    意為虛偽陳述；又帳冊１中所載伸發係指甲○○，而經調閱被告甲○○之前科表
    ，甲○○亦有施用毒品之前科，且該帳冊中亦有日期及金額等明確之記載；另帳
    冊２中亦有「煌」、「頂潘」、「潘孝」、「永靖」、「清水」、「佬」、「
    龜猴」、「美華」…等人、日期及金額等明確之記載；帳冊３第一頁中亦有「因
    為我向人家買時一兩要壹拾貳萬元現金，那我拿回來零售一錢一分零拆當然要加
    點價錢，何況這是要冒險及有時他們若不方便時錢也會欠個幾天，東西若原的我
    加一千塊，若有加工的錢有一千多的利潤，這樣的利潤算算沒有很多」及其如何
    邀得綽號「阿良」、「阿樂」二兄弟向其購買毒品，其絕不會讓二兄弟吃虧等情
    之明確記載；另經自帳冊中所記載如卷內附表一之電話，與被告所使用之行動電
    話比對，有多數均係其使用行動電話聯絡之電話號碼，惟因被告係將所有行動電
    話之號碼散記在帳冊之各處，且極為零亂，與常情已有未合，且與被告所辯其係
    亂寫等語亦有所不符，更足見被告係有意將其所記載有關販賣毒品之事宜散載於
    帳冊內，以混淆辦案人員之視聽。而扣案之粉末二十三包經送請法務部調查局鑑
    定，其中二十包確係毒品海洛因（含包裝重共七０．五八公克，淨重六四．二七
    公克），其餘三包經檢驗結果均無毒品反應（含包裝重五二．四六公克，淨重四
    八．八九公克），此有法務部調查局鑑定通知書一份在卷可稽，又扣案之結晶三
    十一小包又二大包經送請憲兵司令部刑事鑑識中心鑑定結果，確均係毒品安非他
    命（毛重共二二三二．一公克，驗餘淨重共二一七四．七四六七公克），此亦有
    憲兵司令部刑事鑑識中心九十年八月二十七日（９０）綱得字第一一一一四號鑑
    驗通知書一份在卷可稽，此外，並有海洛因二十小包（含包裝重共七０．五八公
    克，淨重六四．二七公克）、安非他命三十一小包及二大包（含包裝重五二．四
    六公克，淨重四八．八九公克）、電子秤一個、塑膠包裝袋一大包及帳冊七本等
    物扣案可資佐證。綜上所述，足認被告矢口否認販賣上開毒品海洛因及安非他命
    牟利乙節，顯係事後卸責之詞，不足採信，是以本件事證已臻明確，被告販賣第
    一級毒品海洛因及第二級毒品安非他命之犯行均堪予認定。
二、核被告所為，係犯有毒品危害防制條例第四條第一項之販賣第一級毒品罪及同法
    條第二項販賣第二級毒品之罪。被告因販賣而持有前述毒品，其持有之低度行為
    應為販賣之高度行為所吸收，自不另論罪。被告以一基於營利之意圖而販入毒品
    海洛因及安非他命，並販賣右開毒品，係一行為同時觸犯二罪名，為想像競合犯
    ，應依刑法第五十五條前段之規定，從一重之毒品危害防制條例第四條第一項之
    販賣第一級毒品罪處斷。公訴人雖認被告所犯二罪應予分論併罰，稍有未洽，附
    此敘明。又被告前後多次販賣毒品海洛因之犯行，時間緊接，犯罪構成要件相同
    ，顯係基於概括犯意反覆為之，應依連續犯論以一罪（死刑、無期徒刑依法不得
    加重其刑）。又被告曾於八十六年間，因竊盜案件，經法院判處有期徒刑七月確
    定，甫於八十八年十二月二十六日執行完畢，此有台灣彰化地方法院檢察署刑案
    資料查註紀錄表在卷可稽，其於受有期徒刑執行完畢五年以內再犯有期徒刑以上
    之本罪，為累犯（死刑、無期徒刑依法不得加重其刑）。爰審酌被告犯罪之動機
    、手段、所查扣毒品之數量頗多，對社會危害甚鉅及犯罪後之態度等一切情狀，
    量處如主文所示之刑，並宣告褫奪公權終身。扣案之海洛因二十小包（含包裝重
    共七０．五八公克，淨重六四．二七公克）、安非他命三十一小包及二大包（毛
    重共二二三二．一公克，驗餘淨重共二一七四．七四六七公克）均係毒品，應依
    法宣告沒收銷燬之，另扣案之電子秤一個塑膠包裝袋一大包及帳冊七本，則係被
    告所有供犯本罪所用之物，應併予宣告沒收。至另扣案之現金新台幣（下同）八
    萬八千元、支票四張（面額共計二十九萬元），惟並無其他證據足以證明為被告
    因犯罪所得之財物，故不併予宣告沒收；又扣案之無毒品反應之粉末三包、行動
    電話二支、行動電話易付卡六十五張及玻璃吸食器一組，雖係被告所有，惟並無
    其他證據足以證明為被告供販賣毒品所用之物，復非違禁物，依法自不得予以宣
    告沒收，附此敘明。
據上論斷，應依刑事訴訟法第二百九十九條第一項前段，毒品危害防制條例第四條第
一項、第二項、第十八條第一項前段、第十九條第一項，刑法第十一條前段、第五十
六條、第五十五條、第四十七條、第三十七條第一項，判決如主文。
中      華      民      國    九十      年     十二     月     十四     日
                                    臺灣彰化地方法院刑事第二庭
                                        法      官  石  馨  文
右正本證明與原本無異。
如不服本判決，應於判決送達後十日內向本院提出上訴狀( 須附繕本 )。
                                        法院書記官  黃  意  雯
中      華      民      國    九十      年     十二     月     十七     日
毒品危害防制條例第四條
製造、運輸、販賣第一級毒品者，處死刑或無期徒刑；處無期徒刑者，得併科新臺幣
一千萬元以下罰金。
製造、運輸、販賣第二級毒品者，處無期徒刑或七年以上有期徒刑得併科新臺幣七百
萬元以下罰金。
製造、運輸、販賣第三級毒品者，處五年以上有期徒刑，得併科新臺幣五百萬元以下
罰金。
製造、運輸、販賣專供製造或施用毒品之器具者，處一年以上七年以下有期徒刑，得
併科新臺幣一百萬元以下罰金。
前四項之未遂犯罰之。


司法院資訊處製作；財團法人民間司法改革基金會備份。
